臺灣高等法院民事裁定　　　　　　　　　95年度抗字第1811號
抗　告　人　東立企業股份有限公司
法定代理人　乙○○
上列抗告人因與相對人甲○○間聲請假扣押事件，對於中華民國
95 年11月2日臺灣新竹地方法院95年度裁全字第2878號裁定提起
抗告，本院裁定如下：
    主      文
抗告駁回。
抗告費用由抗告人負擔。
    理      由
一、按債權人就金錢請求或得易為金錢請求之請求，欲保全強制
    執行者，得聲請假扣押，民事訴訟法第522條定有明文。又
    請求及假扣押之原因，應釋明之。前項釋明如有不足，而債
    權人陳明願供擔保或法院認為適當者，法院得定相當之擔保
    ，命供擔保後為假扣押，民事訴訟法第526條第1項、第2項
    規定甚明。次按證明與釋明在構成法院之心證上程度未盡相
    同，所謂證明者，係指當事人提出之證據方法，足使法院產
    生堅強之心證，可以完全確信其主張為真實而言，與釋明云
    者，為當事人提出之證據未能使法院達於確信之程度，僅在
    使法院得薄弱之心證，信其事實上之主張大概為如此者有間
    ，二者非性質上之區別，乃分量上之不同（最高法院95年台
    抗字第386號判決意旨參照）。
二、抗告意旨略以：依據民事訴訟法第523條規定，假扣押非有
    日後不能強制執行或甚難執行之虞者不得為之。然本件不可
    能有該條之情事發生，因伊公司之資產就不動產而言，土地
    有1710坪、建物1000坪，市值上億，每月固定租金收入新台
    幣（下同）30萬元，平時銀行結存均在百萬元以上。且之前
    依臺灣高等法院83年度重上字第165號及87年度重上(一)字第
    111號判決，伊於收到判決當日便辦妥862萬3614元之提存，
    顯見本件絕無不能強制執行或甚難執行之虞。另依原法院94
    年度訴字第336號和解筆錄，相對人應於一星期內撤銷該院
    82年度執全字第129號假扣押執行，但至今尚未撤銷，因此
    本件與一事不在理之原則相違，本件有雙重扣押之情形，不
    得再聲請假扣押。況相對人已取得原法院94年度訴字第336
    號和解筆錄為執行名義，已得直接據以聲請強制執行，依最
    高法院之意旨，沒有保全強制執行之必要。又相對人為本件
    營造商，依法應有法定抵押權，其在新竹縣新豐鄉○○段22
    -5、22-6、22-7、22、23-5、23-6、23-7、23-8等地號8筆
    土地上興建有14戶房屋計484坪，僅建物造價即達千萬元，
    足夠將來強制執行，且有百分之百保障。綜上，本件絕無不
    能強制執行或甚難執行之虞，求予廢棄原裁定云云。
三、經查：
  (一)本件假扣押之本案請求，相對人即債權人主張係因抗告人即
    債務人之債務不履行侵害其權利，應給付其損害賠償100萬
    元，並提出本院83年度重上字第165號民事判決為證（見原
    審95年度裁全字第2878號卷第4至19頁），堪認相對人已釋
    明其請求之原因。而本件之本案請求為債務不履行之損害賠
    償請求權，與原法院94年度訴字第336號和解筆錄所載：本
    院91年度上更(三)字第265號（即本院83年重上字第165號更審
    案）相對人之本案請求權為承攬報酬請求權，顯非同一請求
    ，故就本件請求相對人顯然尚未取得執行名義，抗告人辯稱
　　相對人已取得執行名義，可直接據以聲請強制執行，本件無
　　保全強制執行之必要云云，容有誤會。次就假扣押之原因，
　　相對人已釋明頃聞抗告人意圖隱匿財產，且於相對人撤銷前
  　假扣押執行啟封後，抗告人即就啟封之不動產陸續設定抵押
    登記借款，恐有日後不能強制執行或恐難執行之虞等情，已
    使法院得薄弱之心證，信其事實上之主張大概為如此，相對
　　人之釋明雖有不足，惟其既陳明願供擔保，應認足補其釋明
　　之不足，揆諸首揭規定，法院得定相當之擔保，命供擔保後
　　為假扣押。
  (二)抗告人另辯稱伊之財產顯大於相對人聲請假扣押之債權額，
    並無日後不能強制執行或甚難執行之虞云云。惟查抗告人所
    有之不動產除本件假扣押聲請執行之新竹縣新豐鄉○○段23
    -5地號土地外，均有設有高額之抵押權存在（見本院卷第41
    -42、64-98頁），而抗告人所提出之新竹市第三信用合作社
    存款雖有200萬1346元（見本院卷第53-1頁），惟此為該公
    司之營運及週轉之必要資金帳戶，其數額之多寡易有變動且
    無法預估，況抗告人目前縱有足供賠償之財產，然相對人已
    釋明抗告人意圖隱匿財產，故仍有日後不能強制執行或甚難
    執行之虞，且抗告人另可依原裁定所示，供擔保後而得免為
    或撤銷本件假扣押之執行。又相對人對新竹縣新豐鄉○○段
    22-5、22-6、22-7、22、23-5、23-6、23-7、23-8等地號8
    筆土地上興建之14戶房屋有無法定抵押權，非本件假扣押程
    序所應審酌，附此敘明。綜上，抗告人上開所辯，並無理由
    ，均不足採。
  (三)抗告人復辯稱本件與一事不再理之原則相違，且有雙重扣押
    之情形，不得再聲請假扣押云云。惟查非訟事件，尚不發生
    所謂一事不再理之問題（最高法院90年台抗字第666號裁判
    意旨參照）；而本件之請求與原法院94年度訴字第336號和
    解筆錄之請求原因並非相同，已如前述，是抗告人辯稱本件
    與一事不再理之原則相違，顯不足採。另土地登記規則第14
    0條雖規定：「同一土地經辦理查封、假扣押或假處分登記
    後，法院或行政執行處再囑託為查封、假扣押或假處分登記
    時，登記機關應不予受理，並復知法院或行政執行處已辦理
    登記之日期及案號。」；惟內政部52年3月7日台內地字第10
    9868號函示：同一不動產經辦理查封登記後，法院再囑託為
    查封登記時，登記機關應不再予登記云云，旨在釋示同一不
    動產無須為重複之查封登記而已，非謂後之查封不生查封之
    效力（最高法院73年台上字第2304號裁判意旨參照）。查本
    件相對人聲請之假扣押執行標的（新竹縣新豐鄉○○段23-5
    地號土地）雖與原法院82年度執全字第129號強制執行事件
    之標的物相同，然請求之原因並不相同，雖併由該承辦股辦
    理，惟並無雙重扣押之問題，且依上開見解，縱有雙重扣押
    之情形，其後之查封仍生查封之效力，是抗告人辯稱本件有
    雙重扣押之情形，不得再聲請假扣押云云，亦有誤會。
  (四)綜上所述，抗告人所辯均不足採，原裁定命相對人以新臺幣
    33萬元或同額之銀行可轉讓定期存單，為抗告人供擔保後，
    得對於抗告人之財產在新臺幣100萬元之範圍內為假扣押，
    經核並無不合。抗告意旨仍執前詞，指摘原裁定不當，求予
    廢棄，為無理由，應予駁回。
四、據上論結，本件抗告為無理由，爰裁定如主文。
中　　華　　民　　國　　96　　年　　3 　　月　　23　　日
                  民事第七庭
                      審判長法　官  鄭三源
　　　　　　　　　　　    　法　官　王聖惠
　　　　　　　　　　　    　法　官  周美月
正本係照原本作成。
不得再抗告。
中　　華　　民　　國　　96　　年　　3 　　月　　23　　日
　　　　　　　　　　　　　　書記官  李華安
